臺灣苗栗地方法院民事判決　　　　　　　 96年度訴字第122號
原　　　告　台灣中小企業銀行股份有限公司
法定代理人　戊○○
訴訟代理人　丁○○
被　　　告　群益食品股份有限公司
　　　　　　　　　　　1樓
兼法定代理　乙○○
人　　　　　　　　　　巷2弄9.
被　　　告　丙○○
　　　　　　　　　　　號4樓之.
　　　　　　甲○○
上列當事人間請求清償借款事件，本院於民國96年5 月31 日言
詞辯論終結，判決如下：
    主  文
被告群益食品股份有限公司、乙○○、丙○○應連帶給付原告新
台幣貳佰陸拾萬貳仟伍佰壹拾柒元，及自民國九十五年十二月二
十五日起至清償日止，按年利率百分之七點四四計算之利息，並
自民國九十六年一月二十六日起至清償日止，逾期六個月以內者
，按上開利率百分之十，逾期超過六個月者，按上開利率百分之
二十計算之違約金。
被告群益食品股份有限公司、乙○○、丙○○、甲○○應連帶給
付原告新台幣陸拾貳萬壹仟零玖拾捌元，及自民國九十六年一月
十日起至清償日止，按年利率百分之六點六一計算之利息，並自
民國九十六年二月十一日起至清償日止，逾期六個月以內者，按
上開利率百分之十，逾期超過六個月者，按上開利率百分之二十
計算之違約金。
被告群益食品股份有限公司、乙○○、丙○○應連帶給付原告新
台幣參拾伍萬捌仟肆佰肆拾肆元，及自民國九十六年一月十三日
起至清償日止，按年利率百分之六點六計算之利息，並自民國九
十六年二月十四日起至清償日止，逾期六個月以內者，按上開利
率百分之十，逾期超過六個月者，按上開利率百分之二十計算之
違約金。
被告群益食品股份有限公司、乙○○、丙○○、甲○○應連帶給
付原告新台幣陸拾柒萬捌仟零壹拾肆元，及自民國九十五年十二
月三十日起至清償日止，按年利率百分之七點一一計算之利息，
並自民國九十六年一月三十一日起至清償日止，逾期六個月以內
者，按上開利率百分之十，逾期超過六個月者，按上開利率百分
之二十計算之違約金。
訴訟費用由被告連帶負擔。
    事實及理由
壹、原告之聲明：如主文第1 至4 項所示。
貳、事實摘要：
一、原告方面：(1)被告群益食品股份有限公司（下稱群益公司）
    於民國92年10月30日、同年12月24日邀同被告乙○○、丙○○擔任連帶保證人，向原告辦理貸款借得新台幣（下同）60
    0 萬元（300 萬元借據2 張），兩造約定以每月25日為繳款
    日，借款利率按原告基準利率（即年息3.8 ％）加年息3.64
    ％（即7.44％）計算，並機動調整之，被告應按期攤還本息
    ，如有遲延，則全部債務視為到期，應一次清償全部借款本
    息；逾期6 個月以內者，按上開利率10％，逾期超過6 個月
    者，按上開利率20％計付違約金。被告群益公司自95年12月
    25日起即未依約繳納本息，依兩造之約定，其債務已視為全
    部到期，應清償尚欠借款總額2,602,517 元。被告乙○○、
    丙○○既為連帶債務人，應負連帶清償之責任。(2)被告群益
    公司於93年12月9 日邀同被告乙○○、丙○○、甲○○擔任
    連帶保證人，向原告辦理貸款借得100 萬元，借款期間自93
    年12月10日起至98年12月10日止，兩造約定以每月10日為繳
    款日，借款利率按原告基準利率（即年息3.8 ％）加年息2.
    81％（即6.61％）計算，並機動調整之，被告應按期攤還本
    息，如有遲延，則全部債務視為到期，應一次清償全部借款
    本息；逾期6 個月以內者，按上開利率10％，逾期超過6 個
    月者，按上開利率20％計付違約金。詎被告群益公司自96年
    1 月10日起即未依約繳納本息，依兩造之約定，其債務已視
    為全部到期，應清償尚欠借款總額621,098 元。被告乙○○
    、丙○○、甲○○既為連帶債務人，應負連帶清償之責任。
    (3)被告群益公司於94年6 月10日邀同被告乙○○、丙○○擔
    任連帶保證人，向原告辦理貸款借得50萬元，借款期間自94
    年6 月13日起至99年6 月13日止，兩造約定以每月13日為繳
    款日，借款利率按原告基準利率（即年息3.8 ％）加年息2.
    8 ％（即6.6 ％）計算，並機動調整之，被告應按期攤還本
    息，如有遲延，則全部債務視為到期，應一次清償全部借款
    本息；逾期6 個月以內者，按上開利率10％，逾期超過6 個
    月者，按上開利率20％計付違約金。詎被告群益公司自96年
    1 月13日起即未依約繳納本息，依兩造之約定，其債務已視
    為全部到期，應清償尚欠借款總額358, 444元。被告乙○○
    、丙○○既為連帶債務人，應負連帶清償之責任。(4)被告群
    益公司於94年6 月10日邀同被告乙○○、丙○○、甲○○擔
    任連帶保證人，向原告辦理貸款借得80萬元，借款期間自95
    年6 月30日起至98年6 月30日止，兩造約定以每月30日為繳
    款日，借款利率按原告基準利率（即年息3.8 ％）加年息3.
    31％（即7.11％）計算，並機動調整之，被告應按期攤還本
    息，如有遲延，則全部債務視為到期，應一次清償全部借款
    本息；逾期6 個月以內者，按上開利率10％，逾期超過6 個
    月者，按上開利率20％計付違約金。詎被告群益公司自95年
    12月30日起即未依約繳納本息，依兩造之約定，其債務已視
    為全部到期，應清償尚欠借款總額678,014 元。被告乙○○
    、丙○○、甲○○既為連帶債務人，應負連帶清償之責任。
    為此，爰依消費借貸及連帶保證之法律關係，請求被告給付
    如訴之聲明第1 至4 項。
二、被告方面：被告未於言詞辯論期日到場，亦未提出書狀作何
    聲明或陳述。
參、法院之判斷：
一、本件兩造於借據第6 條第7 款合意以本院為第一審管轄法院
    ，是本院自有管轄權。又被告經合法通知，未於言詞辯論期
    日到場，核無民事訴訟法第386 條各款所列情形，爰依原告
    聲請，由其一造辯論而為判決。
二、查原告主張之事實，業據其提出借據、放款利率歷史資料表
    、還款明細表等件為證（卷第13至17頁、53至59頁），被告
    既未到場爭執，復未提出書狀作任何聲明或陳述，自堪信原
    告之主張為真實。
三、按稱消費借貸者，謂當事人一方移轉金錢或其他代替物之所
    有權於他方，而約定他方以種類、品質、數量相同之物返還
    之契約；又稱保證者，謂當事人約定，一方於他方之債務人
    不履行債務時，由其代負履行責任之契約；民法第474 條第
    1 項及第739 條分別定有明文。另按保證債務之所謂連帶，
    係指保證人與主債務人負同一債務，對於債權人各負全部給
    付之責任者而言，此就民法第272 條第1 項規定連帶債務之
    文義參照觀之甚明（最高法院45年台上字第1426號判例意旨
    參照）。而連帶債務之債權人，依同法第273 條第1 項規定
    ，得對債務人中之一人或數人或其全體，同時或先後請求全
    部或一部之給付。是擔任連帶保證人之被告乙○○、丙○○
    、甲○○與主債務人即被告群益公司，應負同一清償責任。
    從而，原告本於消費借貸及連帶保證之法律關係請求被告連
    帶給付如主文第1 至4 項所示之借款餘額及利息、違約金，
    為有理由，應予准許。
四、據上論結，本件原告之訴為有理由，依民事訴訟法第385 條
    第1 項前段、第85條第2 項，判決如主文。
中　　華　　民　　國　　96　　年　　5 　　月　　31　　日
                  民事庭法　官　黃怡玲
以上正本係照原本作成。
如對本判決上訴，須於判決送達後20日內向本院提出上訴狀。
                        書記官　劉依緹
中　　華　　民　　國　　96　　年　　5 　　月　　31　　日
